【裁判字號】    89,易,494
【裁判日期】    890421
【裁判案由】    竊盜
【裁判全文】
臺灣屏東地方法院刑事判決                          八十九年度易字第四九四號
    公  訴  人  臺灣屏東地方法院檢察署檢察官
    被      告  乙○○
右列被告因竊盜案件，經檢察官提起公訴（八十九年度偵字第一三九三號），本院判
決如左：
     主  文
乙○○竊盜，累犯，處拘役伍拾日。
     事  實
一、乙○○前因竊盜等案件，經法院分別於民國八十二年七月十二日、八十四年五月
    二十九日各判處有期徒刑七月，緩刑五年及有期徒刑四月確定，嗣於八十四年八
    月二十四日經法院裁定撤銷上開緩刑，其中有期徒刑四月部分，於八十四年九月
    二十九日執行完畢，有期徒刑七月部分則自八十四年九月三十日接續執行，甫於
    八十五年四月二十九日執行完畢，不知警惕，復意圖為自己不法之所有，基於竊
    盜之故意，於八十九年二月二十二日下午十九時三十分許，在屏東縣里港鄉○○
    村○○路一二一之五號「豪吉超商」店內，乘店員甲○○不注意之際，竊取店內
    收銀機之新台幣（下同）六千八百元，得手後欲離去時，為甲○○發覺並報警當
    場查獲。
二、案經屏東縣警察局里港分局移送台灣屏東地方法院檢察署檢察官偵查起訴。
     理  由
一、訊據被告固坦認於右揭時地行竊之事實，惟辯稱僅竊取一千八百元云云。經查右
    揭事實，業據被告在警訊自白屬實，核與被害人甲○○在警訊指述遭竊之情相符
    ，並有贓物保領結一紙在卷可按，被告在警訊之自白即與事實相符，事證明確，
    被告犯行堪以認定。
二、核被告所為係犯刑法第三百廿條第一項之普通竊盜罪。又被告前因竊盜等案件，
    經法院分別於八十二年七月十二日、八十四年五月二十九日各判處有期徒刑七月
    ，緩刑五年及有期徒刑四月確定，嗣於八十四年八月二十四日經法院裁定撤銷上
    開緩刑，其中有期徒刑四月部分，於八十四年九月二十九日執行完畢，有期徒刑
    七月部分則自八十四年九月三十日接續執行，甫於八十五年四月二十九日執行完
    畢，有其全國前案紀錄表在卷可稽，五年以內再犯有期徒刑以上之本罪，為累犯
    依刑法第四十七條規定加重其刑。又被告在本院審理時供稱其自車禍後即情緒不
    穩定；在警訊及本院審理時亦均陳稱因缺錢而行竊等情，核被告對於自己之精神
    狀況仍有病識感，仍非屬心神喪失狀態。茲審酌被告圖利行竊之動機、目的、手
    段、所生危害、部分坦認態度尚佳、屬器質性精神病患（參卷附診斷證明書）等
    情及其他一切情狀，量處如主文所示之刑。
據上論斷，應依刑事訴訟法第二百九十九條第一項前段、刑法第三百二十條第一項、
第四十七條、罰金罰鍰提高標準條例第一條前段，判決如主文。
中      華      民      國      八十九      年    四      月  二十一    日
      臺灣屏東地方法院刑事第二庭
                                          法  官    蕭世昌
右正本證明與原本無異。
對於本判決如有不服應於收受送達後十日內向本院提出上訴書狀上訴於台灣高等法院
高雄分院並按他造當事人之人數附具繕本。
                                          書記官   許慶平
中      華      民      國      八十九      年    四      月  二十一    日
附錄刑罰法條
刑法第三百二十條：意圖為自己或第三人不法之所有，而竊取他人之動產者，為竊盜
罪，處五年以下有期徒刑、拘役或五百元以下罰金。


司法院資訊處製作；財團法人民間司法改革基金會備份。
